【裁判字號】    98,上易,622
【裁判日期】    980525
【裁判案由】    業務侵占
【裁判全文】
臺灣高等法院臺中分院刑事判決         98年度上易字第622號
自  訴  人  南投縣攤販業職業工會
代  表  人  甲○○
上  訴  人
即  被  告  乙○○
                    樓
上列上訴人因業務侵占案件，不服臺灣南投地方法院97年度自緝
字第5號中華民國98年2月6日第一審判決，提起上訴，本院判決
如下：
    主  文
原判決撤銷。
本件自訴不受理。
    理  由
一、自訴意旨略以：被告乙○○前擔任自訴人即南投縣攤販業職
    業工會之會務人員，職司會計、勞健保等業務，南投縣攤販
    業職業工會除於第一商業銀行埔里分行設立帳戶四四二—一
    ０—０一四四０號活期存款外帳戶外，另在中華郵政股份有
    限公司設立帳戶00000000號郵政劃撥儲蓄金帳戶，
    俾利工會會於繳交勞、健保費之用，均由乙○○不定時自上
    開郵政劃撥儲蓄金帳戶提領現金後，再轉存入上開第一銀行
    埔里分行活期存款帳戶內，然乙○○竟基於意圖為自己不法
    所有之概括犯意，利用保管南投縣攤販業職業工會印章之機
    會，自民國（下同）九十三年四月間起，陸續將上開郵政劃
    撥帳戶內之存款提領，未將之轉存入上開第一銀行埔里分行
    活期存款帳戶內，至九十三年七月三十日止，將上開業務上
    所持有之款項，變更持有為所有而侵占入己，金額為新台幣
    （下同）二十六萬七千四百元；復承前意圖為自己不法之概
    括犯意，將南投縣攤販業職業工會之會員即被保險人余獻文
    、黃耀南等人繳納之現金勞健保險費、常年會費等費用，未
    存入上開第一銀行埔里分行及郵政劃撥帳戶內之款項一百萬
    一千零七十元，而侵占入己；至九十三年十二月止，乙○○
    上開所侵占金額共計為一百二十六萬八千四百七十元，得手
    後將之花用殆盡。因認被告乙○○涉有刑法第三百三十六條
    第二項業務侵占之罪嫌云云。
二、按自訴之提起，應委任律師行之。自訴人未委任代理人，法
    院應定期間以裁定命其委任代理人，逾期仍不委任者，應諭
    知不受理之判決，刑事訴訟法第三百十九條第二項、第三百
    二十九條第二項分別定有明文；又依同法第三百六十四條之
    規定，此項規定為第二審訴訟程序所準用。查本件經原審於
    九十八年二月六日判決後，被告乙○○不服提起上訴，依上
    揭說明，自訴人南投縣攤販業職業工會於本院審理時自應委
    任律師為代理人，始為適法，惟自訴人並未委任律師為代理
    人，經本院於九十八年五月十二日裁定命自訴人應於裁定送
    達後五日內補正委任律師為代理人之委任狀，該裁定已於同
    年五月十五日分別送達自訴人之會址南投縣埔里鎮○○○路
    十號及自訴代表人甲○○之居所南投縣埔里鎮○○路七號，
    均由自訴代表人甲○○之妻傅麗錞收受，有送達證書二份在
    卷可稽，迄至同年五月二十日補正之期間即已屆滿，乃自訴
    人竟逾期未補正，其所為之訴訟程序顯屬違背規定，依上開
    規定自應諭知不受理之判決。被告上訴意旨雖未及指摘及此
    ，但自訴人於本院所為之訴訟程序既屬違背規定，應由本院
    將原判決予以撤銷，並另為不受理之諭知，且不經言詞辯論
    為之。
三、據上論結，應依刑事訴訟法第三百六十九條第一項前段、第
    三百六十四條、第三百二十九條第二項、第三百四十三條、
    第三百零七條，判決如主文。
中    華    民    國    98    年    5     月    25    日
            刑事第八庭  審判長法  官  羅  得  村
                              法  官  張  靜  琪
                              法  官  劉  榮  服
以上正本證明與原本無異。
不得上訴。
                              書記官  江  玉  萍
中    華    民    國    98    年    5     月    26    日


司法院資訊處製作；財團法人民間司法改革基金會備份。
